【裁判字號】    97,審訴,2593
【裁判日期】    980508
【裁判案由】    毒品危害防制條例
【裁判全文】
臺灣桃園地方法院刑事判決            97年度審訴字第2593號
公  訴  人  臺灣桃園地方法院檢察署檢察官
被      告  甲○○
上列被告因違反毒品危害防制條例案件，經檢察官提起公訴（97
年度毒偵字第3956、3988、4368號），被告於本院準備程序進行
中，就被訴事實為有罪之陳述，經本院告知簡式審判程序意旨，
並聽取公訴人及被告之意見後，本院合議庭裁定改依簡式審判程
序審理，茲判決如下：
    主  文
甲○○犯如附表所示之罪，均累犯，各處如附表所示之主刑及從
刑。應執行有期徒刑貳年陸月，扣案之第一級毒品海洛因拾捌包
含袋（驗餘合計淨重壹點肆公克）、第一級毒品海洛因壹包含
袋（驗餘毛重零點貳肆公克）均沒收銷燬之，注射針筒支均沒
收。
    事實及理由
一、犯罪事實：緣甲○○前於民國92年間因施用毒品案件，經臺
    灣新竹地方法院以92年度毒聲字第768 號裁定送觀察、勒戒
    後，因認無繼續施用毒品之傾向，於93年6 月30日執行完畢
    釋放出所，並經臺灣新竹地方法院檢察署檢察官以92年度毒
    偵字第969 號為不起訴而確定在案；復於95年間因施用毒品
    案件，經臺灣苗栗地方法院以95年度訴字第206 號判決判處
    有期徒刑8 月、6 月，應執行有期徒刑1 年而確定在案；又
    於95年間因施用毒品案件，經臺灣苗栗地方法院以95年度訴
    字第481 號判決判處有期徒刑10月、6 月，應執行有期徒刑
    1 年2 月而確定在案，上揭各罪嗣經臺灣苗栗地方法院以96
    年度聲減字第856 號裁定減刑為有期徒刑4 月、3 月、5 月
    、3 月，應執行有期徒刑1 年1 月而確定在案，於97年2 月
    21日執行完畢（於本案構成累犯）。詎其仍不知悔改，復基
    於施用第一級毒品之犯意，於附表編號1、3、5 所示之施用
    時間、地點，各施用第一級毒品海洛因1 次，嗣於附表編號
    1、3、5 所示之查獲時間、地點為警查獲，並扣得如附表編
    號3 、5 扣案物欄所示之物品；另基於施用第二級毒品之犯
    意，於附表編號2 、4 所示之施用時間、地點，各施用第二
    級毒品甲基安非他命1 次，嗣於附表編號2 、4 所示之查獲
    時間、地點為警查獲。
二、證據名稱：
  (一)被告甲○○於本院審理時之自白。
  (二)桃園縣政府警察局龜山分局被採尿人尿液暨毒品真實姓名
      與編號對照表1 紙、桃園縣政府警察局桃園分局被採尿人
      姓名編號對照表1 紙、桃園縣政府警察局桃園分局被採尿
      人尿液暨毒品真實姓名與編號對照表1 紙、台灣檢驗科技
      股份有限公司濫用藥物檢驗報告（尿液部分）共3 紙。
  (三)桃園縣政府警察局桃園分局搜索扣押筆錄、扣押物品目錄
      表、桃園縣政府警察局桃園分局青溪派出所查獲毒品危害
      防制條例「毒品」初步鑑驗報告單、查獲現場照片9 張、
      桃園縣政府警察局桃園分局扣押筆錄、扣押物品目錄表、
      、桃園縣政府警察局桃園分局送驗毒品登記簿、扣案之第
      一級毒品海洛因18包（驗餘合計淨重1.34公克，空包裝總
      重3.68克，含與毒品無法析離之包裝袋18個）、第一級毒
      品海洛因 1包（驗前毛重0.26公克，因鑑驗使用費失0.02
      公克，驗餘毛重0.24公克，含與毒品無法析離之包裝袋1
      個）、注射針筒3 支、法務部調查局濫用藥物實驗室鑑定
      書（海洛因部分）1 份、台灣檢驗科技股份有限公司濫用
      藥物檢驗報告（海洛因部分）1 份。
三、應適用之法條：刑事訴訟法第299 條第1 項前段、第273 條
    之1 第1 項、第310 條之2 、第454 條第1 項，毒品危害防
    制條例第10條第1 項、第2 項、第18條第1 項前段，刑法第
    11條、第47條第1 項、第38條第1 項第2 款、第51條第5 款
    。
四、如不服本判決，得自收受送達之翌日起10日內向本院提出上
    訴狀（應附繕本），其未敘述上訴理由者，應於上訴期間屆
    滿後20日內補提理由書狀於本院，上訴於臺灣高等法院。
本案經檢察官丁俊成到庭執行職務。
中    華    民    國    98    年    5     月   8      日
                  刑事庭      法  官  林靜梅
以上正本證明與原本無異。
                              書記官  施春祝
中    華    民    國    98  年      5     月   8      日
本案論罪科刑法條：
毒品危害防制條例第10條
施用第一級毒品者，處 6 月以上 5 年以下有期徒刑。
施用第二級毒品者，處 3 年以下有期徒刑。
附表：
┌─┬────┬────┬────┬────┬─────┬───┬─────┐
│編│施用時間│施用地點│查獲時間│查獲地點│ 扣案物品 │罪  名│主刑及從刑│
│號│        │        │        │        │          │      │          │
├─┼────┼────┼────┼────┼─────┼───┼─────┤
│1 │於97年4 │桃園縣龜│97年4 月│其前位於│無        │施用第│有期徒刑玖│
│  │月12日21│山鄉萬壽│12日22時│桃園縣龜│          │一級毒│月        │
│  │時許施用│路2 段與│20分許  │山鄉幸福│          │品    │          │
│  │第一級毒│自強東路│        │5 街17號│          │      │          │
│  │品海洛因│口之「麥│        │3 樓居處│          │      │          │
│  │        │當勞速食│        │前      │          │      │          │
│  │        │餐廳」廁│        │        │          │      │          │
│  │        │所內    │        │        │          │      │          │
├─┼────┼────┤        │        │          ├───┼─────┤
│2 │於97年4 │臺灣地區│        │        │          │施用第│有期徒刑柒│
│  │月13日為│不詳處所│        │        │          │二級毒│月        │
│  │警採尿時│        │        │        │          │品    │          │
│  │起回溯96│        │        │        │          │      │          │
│  │小時內某│        │        │        │          │      │          │
│  │時施用第│        │        │        │          │      │          │
│  │二級毒品│        │        │        │          │      │          │
│  │甲基安非│        │        │        │          │      │          │
│  │他命    │        │        │        │          │      │          │
├─┼────┼────┼────┼────┼─────┼───┼─────┤
│3 │於97年7 │其前位於│97年7 月│其前位於│第一級毒品│施用第│有期徒刑玖│
│  │月9 日中│桃園縣桃│9 日21時│桃園縣桃│海洛因18包│一級毒│月，扣案之│
│  │午12時許│園市文化│30分許  │園市文化│（驗餘合計│品    │第一級毒品│
│  │施用第一│街65號4 │        │街65號4 │淨重1.34公│      │海洛因拾捌│
│  │級毒品海│樓G 室居│        │樓G 室居│克，空包裝│      │包（驗餘合│
│  │洛因    │處內    │        │處內    │總重3.68公│      │計淨重壹點│
│  │        │        │        │        │克，含與毒│      │肆公克）│
│  │        │        │        │        │品無法析離│      │均沒收銷燬│
│  │        │        │        │        │之包裝袋18│      │之        │
│  │        │        │        │        │個）      │      │          │
├─┼────┼────┤        │        ├─────┼───┼─────┤
│4 │於97年7 │臺灣地區│        │        │無        │施用第│有期徒刑柒│
│  │月9 日23│不詳處所│        │        │          │二級毒│月        │
│  │時5 分許│        │        │        │          │品    │          │
│  │為警採尿│        │        │        │          │      │          │
│  │時起回溯│        │        │        │          │      │          │
│  │96小時內│        │        │        │          │      │          │
│  │某時施用│        │        │        │          │      │          │
│  │第二級毒│        │        │        │          │      │          │
│  │品甲基安│        │        │        │          │      │          │
│  │非他命  │        │        │        │          │      │          │
├─┼────┼────┼────┼────┼─────┼───┼─────┤
│5 │於97年7 │其前位於│97年7 月│其前位於│第一級毒品│施用第│有期徒刑玖│
│  │月14日為│桃園縣桃│14日21時│桃園縣桃│海洛因1 包│一級毒│月，扣案之│
│  │警採尿時│園市文化│許      │園市文化│（驗前毛重│品    │第一級毒品│
│  │起回溯26│街65號4 │        │街65號4 │0.26公克，│      │海洛因壹包│
│  │小時內某│樓G 室居│        │樓G 室居│因鑑驗使用│      │含袋（驗餘│
│  │時施用第│處內    │        │處內    │費失0.02公│      │毛重零點貳│
│  │一級毒品│        │        │        │克，驗餘毛│      │肆公克）沒│
│  │海洛因  │        │        │        │重0.24公克│      │收銷燬之，│
│  │        │        │        │        │，含與毒品│      │注射針筒│
│  │        │        │        │        │無法析離之│      │支均沒收  │
│  │        │        │        │        │包裝袋1個 │      │          │
│  │        │        │        │        │）及其所有│      │          │
│  │        │        │        │        │供施用第一│      │          │
│  │        │        │        │        │級毒品海洛│      │          │
│  │        │        │        │        │因所用之注│      │          │
│  │        │        │        │        │射針筒3 支│      │          │
└─┴────┴────┴────┴────┴─────┴───┴─────┘


司法院資訊處製作；財團法人民間司法改革基金會備份。
